# 软件销售账务处理

提问人：Cavatina 时间：2020-06-05 00:25:00
1 、咨询一下，企业有一块业务主要是云平台AI 之类的目前基本研发已经要结题了，之前的费用基本入了研发费用，还有一块目前在开发支出里 那以后形成收入了 不是没有对应的成本匹配了么？ 2 、企业预计的销售模式是免费+增值服务收费模式 云平台免费赠送 增值服务收费 增值服务包括云平台的维护、保养、升级，以及其他服务性软件费用，包括远程医疗、分级诊疗、智能专家信号分析辅助诊疗系统等。像这种推广模式应该怎么入账啊

回答人：chenyiwei
1 、通用（非定制）软件的销售业务，因为是先有产品研发再有客户，所以都会出现这种情况。
2 、云平台的研发支出如果前期已经全部费用化，则其完成后的账面价值为零，相应地后续确认收入时，对应的成本也不含这部分平台成本的摊销支出。